【裁判字號】    89,易,2645
【裁判日期】    900416
【裁判案由】    毒品危害防制條例
【裁判全文】
臺灣桃園地方法院刑事判決                        八十九年度易字第二六四五號
    公  訴  人  臺灣桃園地方法院檢察署檢察官
    被      告  甲○○
右列被告因毒品危害防制條例案件，經檢察官提起公訴（八十九年度偵字第一三五○
七號），本院判決如左：
    主  文
甲○○持有第一級毒品，處有期徒刑參月，如易科罰金，以參佰元折算壹日。
扣案之海洛因壹包（驗餘淨重零．參貳公克）沒收銷燬之。
    事  實
一、甲○○受丙○○（由公訴人另案偵辦）之委託，於民國八十九年七月二十六日十
    七時許，駕駛ＫＥ─四二二七號自小客車，自新竹市○○○街八號至桃園縣大園
    鄉○○村○鄰○○路○段四四二巷十四號乙○○（由公訴人另案偵辦）住處，向
    乙○○拿取第一級毒品海洛因一包（驗餘淨重○．三二公克）後，駕駛上開自小
    客車返回新竹市途中，於同日十九時許，在國道一號高速公路七十一公里南向桃
    園縣楊梅收費站處，為國道公路警察局第二警察隊員警張宏基臨檢查獲，並扣得
    前述海洛因。甲○○被查獲後，供出上情，並帶同警員至乙○○住處查獲乙○○
    。
二、案經內政部警政署國道公路警察局第二警察隊報請臺灣桃園地方法院檢察署檢察
    官簽分偵查起訴。
    理  由
一、訊之被告甲○○固不否認於前述時間、地點受證人丙○○之託駕駛ＫＥ─四二二
    七號自小客車，自新竹市○○○街八號至桃園縣大園鄉證人乙○○住處向謝某拿
    東西乙節，惟矢口否認前揭犯行，辯稱：不知所拿的是海洛因云云。本院查：
（一）被告自白其係幫助證人丙○○至證人乙○○處拿取前述被查獲之物品（即第一
      級毒品海洛因一包），核與證人丙○○於本件警訊中所述與證人乙○○於另案
      臺灣桃園地方法院檢察署八十九年度偵字第一四二六三號案件警訊中所述相符
      ，並有前述物品扣案可資佐證。
（二）而前述扣案物品，經送法務部調查局鑑定含有第一級毒品海洛因成分，淨重○
      ．三二公克等情，亦有該局八十九年八月十七日00000000號鑑定通知
      書在卷可稽。
（三）證人，即查獲被告持有前述海洛因之警員張宏基於本院九十年三月七日調查時
      就查獲時之情況證稱：「本件他是將海洛因放在西褲前小口袋中，看起來鼓鼓
      的，我即訊問是何物，請他自行拿出來，他神色緊張不打開來讓我看，他最後
      打開後發現一張衛生紙包著如偵卷第九頁照片所示之夾鍊袋，當時他一直否認
      東西是他的，但他承認知道該物為毒品，他說他是幫朋友去拿的」等語。由證
      人陳述被告被查獲時神色緊張及查獲後承認知道該物為毒品之情顯示，被告應
      知悉案外人乙○○所交付之物品係毒品海洛因。被告辯稱：其不知該物品係海
      洛因云云，應係卸責之詞，不足採信。
（四）綜上所述，被告持有前述第一級毒品海洛因犯行，事證明確，可以認定。
二、核被告所為，係犯毒品危害防制條例第十一條第一項之持有第一級毒品罪。查被
    告被查獲後，供出其所持有之海洛因係向證人乙○○取得，並帶同警員至乙○○
    住處查獲乙○○等情，業經本院調閱臺灣桃園地方法院檢察署八十九年度偵字第
    一四二六三號乙○○毒品危害防制條例案卷無誤，爰依毒品危害防制條例第十七
    條規定減輕其刑。爰審酌被告持有海洛因之動機在於幫助他人施用、持有海洛因
    之數量不多，犯罪生之危害不大等情狀，量處如主文所示之刑。又被告所犯之罪
    係最重本刑為有期徒刑三年之罪，而刑法第四十一條規定已經立法院於九十年一
    月四日修正，將得易科罰金之適用範圍擴大為最重本刑五年以下有期徒刑之罪，
    並於九十年一月十日經總統公布，於同年月十二日生效，是依刑法第二條第一項
    前段規定，應適用裁判時之法律，本院仍依裁判時即修正後之刑法第四十一條第
    一項前段規定諭知被告易科罰金之折算標準，併此敘明。
三、扣案之白色粉末一包係海洛因（驗餘淨重○．三二公克），並依毒品危害防制條
    例第十八條第一項沒收銷燬之。
四、依刑事訴訟法第二百九十九條第一項前段，毒品危害防制條例第十一條第一項、
    第十七條、第十八條第一項，刑法第十一條前段、第四十一條第一項前段、第二
    條第一項前段，罰金罰鍰提高標準條例第二條第一項，判決如主文。
本案經檢察官鄭重文到庭執行職務
中      華      民      國    九十      年      四      月     十六     日
                              臺灣桃園地方法院刑事第六庭
                                  法  官  潘進順
右正本證明與原本無異
如不服本判決，應於送達後十日內，向本院提出上訴狀。
                                  書記官  林聖哲
中      華      民      國    九十      年      四      月     十七     日
論罪科刑法條：
毒品危害防制條例第十一條第一項：
持有第一級毒品者，處三年以下有期徒刑、拘役或新台幣五萬元以下罰金。


司法院資訊處製作；財團法人民間司法改革基金會備份。
